臺灣彰化地方法院刑事判決
111年度易字第333號
公  訴  人  臺灣彰化地方檢察署檢察官
被      告  陳民賢




上列被告因加重竊盜等案件，經檢察官提起公訴（111年度偵字
第2209號），被告於準備程序中就被訴事實為有罪之陳述，經告
知簡式審判程序之旨，並聽取公訴人、被告之意見後，本院裁定
依簡式審判程序審理，並判決如下：
    主  文
陳民賢犯攜帶兇器竊盜罪，累犯，處有期徒刑柒月。又犯妨害公
務執行罪，累犯，處有期徒刑肆月，如易科罰金，以新臺幣壹仟
元折算壹日。
    犯罪事實及理由
一、本案犯罪事實、證據及應適用之法條，除：㈠犯罪事實欄一
    、㈠第6行「車身號碼：G11YSB003239」應更正為：「車身號
    碼：G11TSB003239」；㈡犯罪事實欄二、倒數第8行至倒數第
    6行「警員陳建衡走到上開乙車前，警員蘇裕峯持警棍敲打
    上開乙車車窗，警員陳鵬宇則對車內噴灑辣椒水，」補充更
    正為「警員彭子瀧、陳鵬宇持警用甩棍擊破上開乙車車窗，
    警員陳鵬宇嗣對車內噴灑辣椒水，警員陳建衡、蘇裕峯持警
    用甩棍喝止其行為，」；㈢證據部分補充：「被告於本院準
    備程序及審理時之自白」、「贓證物認領保管單」；㈣適用
    法律部分補充：「按司法院釋字第775號解釋解釋文：『……有
    關累犯加重本刑部分，不生違反憲法一行為不二罰原則之問
    題。惟其不分情節，基於累犯者有其特別惡性及對刑罰反應
    力薄弱等立法理由，一律加重最低本刑，於不符合刑法第59
    條所定要件之情形下，致生行為人所受之刑罰超過其所應負
    擔罪責之個案，其人身自由因此遭受過苛之侵害部分，對人
    民受憲法第8條保障之人身自由所為限制，不符憲法罪刑相
    當原則，牴觸憲法第23條比例原則。於此範圍內，有關機關
    應自本解釋公布之日起2年內，依本解釋意旨修正之。於修
    正前，為避免發生上述罪刑不相當之情形，法院就該個案應
    依本解釋意旨，裁量是否加重最低本刑。……』查被告有如起
    訴書所載犯罪科刑及執行情事，有臺灣高等法院被告前案紀
    錄表附卷可稽，是被告於有期徒刑執行完畢5年以內故意再
    犯本案有期徒刑以上之2罪，均符合累犯之要件，本院考量
    倘仍以最低法定本刑為量刑之下限，未能反應其本案之犯罪
    情節，而與罪刑相當原則有違，是參諸前揭司法院釋字意旨
    ，爰分別依刑法第47條第1項之規定，各加重其刑。」外，
    餘均引用檢察官起訴書之記載（如附件）。
二、爰以被告之責任為基礎，並審酌其不思循正當途徑獲取財物
    ，反企圖不勞而獲，任意竊取他人財物，顯然欠缺尊重他人
    財產權之觀念；復於員警依法執行勤務時，竟對代表國家執
    法之員警施以強暴行為，嚴重干擾公務員法定職務之進行，
    顯見其欠缺法治觀念、且視公權力為無物，實有不該，兼衡
    其自述為高職肄業之智識程度、入監前職業為外送員、未婚
    、無子、無須扶養他人之生活狀況（見本院卷第73頁）、犯
    後坦承犯行之態度及檢察官就加重竊盜部分具體求刑7月至1
    年之有期徒刑；另就妨害公務部分具體求刑3月至8月之有期
    徒刑等一切情狀，分別量處如主文所示之刑，並就被告所犯
    妨害公務犯行部分，諭知易科罰金之折算標準。
三、犯罪所得，屬於犯罪行為人者，沒收之；前2項之沒收，於
    全部或一部不能沒收或不宜執行沒收時，追徵其價額；犯罪
    所得已實際合法發還被害人者，不予宣告沒收或追徵，刑法
    第38條之1第1項前段、第3項、第5項分別定有明文。查被告
    所竊得之車牌2面，業已實際合法發還被害人鄭添福（已歿
    ）之堂弟鄭世發受領（見偵字第2209號卷第97頁贓證物認領
    保管單），此部分依刑法第38條之1第5項之規定，不予宣告
    沒收。至被告用以犯本案犯行之扳手1支，雖為被告所有之
    物，惟本院考量該扳手既未扣案，且性質上非違禁物或法定
    應義務沒收之物，沒收徒增執行上之勞費，恐不符比例原則
    ，宣告沒收欠缺刑法上之重要性，依刑法第38條之2第2項規
    定，不予宣告沒收或追徵，亦附此敘明。
四、依刑事訴訟法第273條之1第1項、第299條第1項前段、第310
    條之2、第454條第2項，判決如主文。
五、如不服本判決，得於判決書送達之翌日起20日內，以書狀敘
    述理由，向本院提出上訴（須附繕本）。
本案經檢察官詹雅萍提起公訴，檢察官黃建銘到庭執行職務。
中　　華　　民　　國　　111 　年　　4 　　月　　27　　日
                  刑事第七庭  法  官  巫美蕙
以上正本證明與原本無異。
如不服本判決應於收受判決後20日內向本院提出上訴書狀，並應
敘述具體理由；其未敘述上訴理由者，應於上訴期間屆滿後20日
內向本院補提理由書（均須按他造當事人之人數附繕本）「切勿
逕送上級法院」。
告訴人或被害人對於判決如有不服具備理由請求檢察官上訴者，
其上訴期間之計算係以檢察官收受判決正本之日期為準。 
中　　華　　民　　國　　111 　年　　4 　　月　　27　　日
                              書記官  林婷儀
附錄本案論罪科刑法條：
中華民國刑法第321條第1項第3款
犯前條第1項、第2項之罪而有下列情形之一者，處6月以上5年以
下有期徒刑，得併科50萬元以下罰金：
一、侵入住宅或有人居住之建築物、船艦或隱匿其內而犯之。
二、毀越門窗、牆垣或其他安全設備而犯之。
三、攜帶兇器而犯之。
四、結夥三人以上而犯之。
五、乘火災、水災或其他災害之際而犯之。
六、在車站、港埠、航空站或其他供水、陸、空公眾運輸之舟、
    車、航空機內而犯之。
中華民國刑法第135條第1項
對於公務員依法執行職務時，施強暴脅迫者，處3年以下有期徒
刑、拘役或30萬元以下罰金。